【裁判字號】    89,易,1725
【裁判日期】    891208
【裁判案由】    竊盜等
【裁判全文】
臺灣桃園地方法院刑事判決                        八十九年度易字第一七二五號
    公  訴  人    臺灣桃園地方法院檢察署檢察官
    被      告    丙○○
右列被告因竊盜等案件，經檢察官提起公訴（八十九年度偵字第二八七０號），本院
判決如左：
        主  文
丙○○連續竊盜，處有期徒刑拾月。又意圖為自己不法之所有，而侵占遺失物，處罰
金參仟元，如易服勞役以參佰元折算壹日。
        事  實
一、丙○○曾因竊盜案件，經台灣新竹地方法院判處有期徒刑八月，緩刑四年，於民
    國（下同）八十七年五月十八日確定，現仍在緩刑中，竟不知悔改，基於意圖為
    自己不法所有之概括犯意，先於八十九年一月十五日十五時許，在桃園縣中壢市
    ○○○路一一六號「東極通訊行」內，佯稱以購買手機為由，要店員吳曼儂將其
    所有之摩托羅拉牌Ｖ３６８８型、序號000000－0000000之行動電
    話借其觀賞後，俟吳曼儂不注意之際，竊取吳曼儂所有之上揭手機，得手後，即
    將該機售予不知情之李俊德；並於八十九年二月十一日，在桃園縣中壢市○○路
    「太陽城遊樂場」內，拾獲「甲○○」之身分證，竟意圖為自己不法所有，侵占
    入己；復於八十九年二月十四日十三時許，承前竊盜之犯意，至桃園市○○路五
    號「施樂世達通訊廣場」，佯稱欲購買收機為由，向店員乙○○索取摩托羅拉牌
    Ｖ３６８８型。序號000000－00－0000000觀看，並趁乙○○不
    注意之際竊取上揭行動電話，得手後，即將竊得之手機委請顧聖偉（另行偵辦中
    ）持至中壢市○○○路一一六號「東極通訊行」販賣時，為警查獲。
二、案經桃園縣警察局中壢分局報請台灣桃園地方法院檢察署檢察官偵查起訴。
        理  由
一、訊據被告丙○○對於右揭竊盜事實坦承不諱，核與被害人吳曼儂、乙○○於偵查
    中指述情節相符，並有贓物領據乙張在卷可憑。又被告對於拾獲甲○○身分證之
    事坦承不諱，惟辯稱：並無侵占入己之意圖，尚未拿到警察局而已云云。惟查：
    衡諸常情，身分證是平常極重要之文件，如果拾獲他人之身分證必馬上迅速寄還
    他人，不論是拿到警察局報案或以身分證上之住址寄還，被告應馬上如此作，然
    其並沒有，且被告拾獲該身分證業已三天，還持有它，顯無償還之意思，而有意
    圖為自己不法所有侵占入己，故被告所辯不足採信，本案事証明確，被告犯行堪
    以認定，應依法論科。
二、核被告丙○○所為，係犯刑法第三百二十條第一項竊盜罪、同法第三百三十七條
    侵占罪。被告先後多次竊盜犯行，時間緊接，犯罪構成要件相同，顯係基於概括
    犯意為之，為連續犯，以一罪論，應依法加重其刑。被告所犯上開二罪間犯意各
    別，行為互異，應分論併罰。爰審酌被告犯罪之動機、目的、手段、生活狀況、
    智識程度、犯罪所生之損害，及犯罪後態度等一情狀，分別量處如主文所示之刑
    ，並就罰金部分諭知易服勞役之折算標準。
據上論斷，應依刑事訴訟法第二百九十九條第一項前段，刑法第五十六條、第三百二
十條第一項、第三百三十七條、第四十二條第二項，罰金罰鍰提高標準條例第一條前
段、第二條，判決如主文。
本案經檢察官魏雯祈到庭執行職務。
中      華      民      國       八十九     年    十二     月     八    日
                                臺灣桃園地方法院刑事第二庭
                                    法  官  張  益  銘
右正本證明與原本無異。
如不服本判決，應於判決送達後十日內向本院提出上訴狀( 應附繕本 )，上訴於
臺灣高等法院。
                                    書記官   黃文琪
中        華        民        國   八十九   年   十二   月    十一    日
附論罪科刑依據之法條：
刑法第三百二十條第一項、第三百三十七條
刑法第三百二十條
意圖為自己或第三人不法之所有，而竊取他人之動產者，為竊盜罪，處五年以下有期
徒刑、拘役或五百元以下罰金。
意圖為自己或第三人不法利益，而竊佔他人之不動產者，依前項之規定處斷。
前二項之未遂犯罰之。
刑法第三百三十七條
意圖為自己或第三人不法之所有，而侵占遺失物、漂流物或其他離本人所持有之物者
，處五百元以下罰金。


司法院資訊處製作；財團法人民間司法改革基金會備份。
